【裁判字號】    97,裁,4493
【裁判日期】    970918
【裁判案由】    營利事業所得稅
【裁判全文】
最  高  行  政  法  院  裁  定
                                      97年度裁字第4493號
上  訴  人  蒙恬科技股份有限公司
代  表  人  甲○○
訴訟代理人  李  旦  律師
            江俊賢  律師
被 上訴 人  財政部臺灣省北區國稅局
代  表  人  陳文宗
上列當事人間營利事業所得稅事件，上訴人對於中華民國97年5
月8日臺北高等行政法院96年度訴字第2369號判決，提起上訴，
本院裁定如下：
    主  文
上訴駁回。
上訴審訴訟費用由上訴人負擔。
    理  由
一、按對於高等行政法院判決之上訴，非以其違背法令為理由，
    不得為之，行政訴訟法第242條定有明文。依同法第243條第
    1項規定，判決不適用法規或適用不當者，為違背法令；而
    判決有同條第2項所列各款情形之一者，為當然違背法令。
    是當事人對於高等行政法院判決上訴，如依行政訴訟法第24
    3條第1項規定，以高等行政法院判決有不適用法規或適用不
    當為理由時，其上訴狀或理由書應有具體之指摘，並揭示該
    法規之條項或其內容；若係成文法以外之法則，應揭示該法
    則之旨趣；倘為司法院解釋或本院之判例，則應揭示該判解
    之字號或其內容。如以行政訴訟法第243條第2項所列各款情
    形為理由時，其上訴狀或理由書，應揭示合於該條項各款之
    事實。上訴狀或理由書如未依此項方法表明，或其所表明者
    與上開法條規定不合時，即難認為已對高等行政法院判決之
    違背法令有具體之指摘，其上訴自難認為合法。
二、本件上訴人對高等行政法院判決上訴，主張：依上訴人公司
    年報、公開說明書、往來電子郵件、匯款申請書等之資料，
    可證實鄺鶴鳴及趙永強確有為上訴人服勞務情事；且年報及
    公開說明書之內容均早於訴訟提起前，即已分別記載，並非
    臨訟製作文件，原判決於此顯有認定事實不依證據，違背證
    據法則之違法。又趙永強與鄺鶴鳴兩人若未任職於上訴人公
    司，則上訴人公司民國92年間即無擔任副總經理一職之人，
    此與常理有違，而一人兼任關係企業數職在現今企業比比皆
    是，並非為上訴人所獨有，原判決於此有未盡調查、認定事
    實不依證據、違背證據法則，與判決理由矛盾之違法。另原
    判決以投資抵減辦法及投資抵減辦法審查要點作為判決依據
    ，係增加促進產業升級條例第6條所無之限制，違反憲法第7
    條及行政程序法第6條平等原則之規定。再者，甲○○雖為
    上訴人之董事長，確屬專門從事研究發展工作之全職人員，
    惟原審未詳細審究甲○○之專業背景與其參與上訴人公司技
    術研發程度，亦屬認定事實不依證據、未盡調查，及判決適
    用法規不當之違法等語，雖以該判決違背法令為理由，惟核
    其上訴理由，係就原審取捨證據、認定事實之職權行使，及
    依職權裁量所論斷：上訴人係經營套裝軟體設計業，92年度
    營利事業所得稅結算申報：關於列報薪資支出新臺幣（下同
    ）20,980,317元，被上訴人初查以其中2,540,939元係支付
    海外辦事處員工鄺鶴鳴及趙永強等2人薪資，惟上訴人未提
    示該2人實際為上訴人服勞務具體工作項目證明，否准認列
    ；另關於列報研究與發展支出30,163,387元及可抵減稅額9,
    538,128元，被上訴人初查以研究發展單位專門從事研究發
    展工作全職人員之薪資列報29,041,415元，其中甲○○係上
    訴人公司之董事長，非屬專門從事研究發展工作之全職人員
    ，依行為時促進產業升級條例第6條第4項所訂定之投資抵減
    辦法第2條第1項第1款及投資抵減辦法審查要點規定，其薪
    資2,225,600元，亦否准認列；上開2項薪資支出，被上訴人
    剔除認列，於法均無不合，訴願決定，予以維持，亦無違誤
    等情，指摘其為不當，並就原審已論斷者，泛言未論斷，或
    就原審所為論斷，泛言其論斷矛盾，或重複前已主張為原審
    詳予論斷所不採之理由，泛謂原判決違背法令，而未具體說
    明其有何不適用法規或適用法規不當之情形，並揭示該法規
    之條項或其內容，及合於行政訴訟法第243條第2項所列各款
    之事實，難認對該判決之如何違背法令已有具體之指摘。依
    首揭說明，應認其上訴為不合法。
三、據上論結，本件上訴為不合法。依行政訴訟法第249條第1項
    前段、第104條、民事訴訟法第95條、第78條，裁定如主文
    。
中    華    民    國    97    年    9     月    18    日
                    最高行政法院第三庭
                        審判長法官  黃  璽  君
                              法官  黃  淑  玲
                              法官  鄭  忠  仁
                              法官  黃  本  仁
                              法官  吳  東  都
以  上  正  本  證  明  與  原  本  無  異
中    華    民    國    97    年    9     月    19    日
                              書記官  彭  秀  玲


司法院資訊處製作；財團法人民間司法改革基金會備份。
